【裁判字號】    89,訴,1990
【裁判日期】    890927
【裁判案由】    毒品危害防制條例
【裁判全文】
台灣台中地方法院刑事判決                        八十九年度訴字第一九九號
    公  訴  人  台灣台中地方法院檢察署檢察官
    被      告  甲○○
右列被告因毒品危害防制條例案件，經檢察官提起公訴（八十九年度毒偵字第五一０
七號），本院判決如左：
    主  文
甲○○連續施用第一級毒品，處有期徒刑捌月；扣案之海洛因貳包（合計淨重零點貳
貳公克，包裝重零點伍壹公克）沒收銷燬之；注射針筒貳支、塑膠空袋貳包、藥鏟壹
支，沒收之。又連續施用第二級毒品，處有期徒刑肆月；扣案之安非他命壹包（含袋
重零點陸公克）沒收銷燬之；玻璃球壹只沒收之。主刑部分應執行有期徒刑拾月。
    事  實
一、甲○○前因施用毒品案件，經本院以八十八年毒聲字第六九七三號裁定送觀察、
    勒戒後，認無繼續施用毒品之傾向，由台灣台中地方法院檢察署檢察官於八十八
    年十二月十五日以八十八年度毒偵字第二三二一號為不起訴處分確定。詎甲○○
    再基於概括之犯意，自八十八年十二月底起至八十九年七月二十三日止，在台中
    縣太平市○○路三三六巷五號居處等地，將第二級毒品安非他命置於玻璃球上，
    其下以火點燃吸食之方式，連續施用第二級毒品多次，平均約二、三日施用一次
    。甲○○又另行起意，並基於概括之犯意，自八十九年四月間起至同年七月二十
    三日止，在台中縣太平市○○路三三六巷五號居處等地，將第一級毒品海洛因置
    入針筒稀釋後注射之方式，連續施用第一級毒品多次，平均約一日施用二、三次
    。嗣於八十九年七月二十四日中午十二時許，在上址為警循線查獲，並扣得海洛
    因二包（合計淨重○˙二二公克，包裝重○˙五一公克）、安非他命一包（含袋
    重○˙六公克）及甲○○所有供施用海洛因所用之塑膠空袋二包、注射針筒二支
    、藥鏟一支，及其所有供施用安非他命所用之玻璃球一只，經依本院以八十九年
    度毒聲字第四五一七號裁定送台灣台中看守所附設勒戒處所觀察、勒戒後，認有
    繼續施用毒品之傾向，由檢察官聲請本院八十九年度毒聲字第五０六四號裁定先
    令入戒治處所施以強制戒治。
二、案經台中縣警察局霧峰分局報請臺灣臺中地方法院檢察署檢察官偵查起訴。
    理  由
一、訊據被告甲○○對於右揭事實於本院審理時自白不諱，且有海洛因二包（經鑑定
    合計淨重○˙二二公克，包裝重○˙五一公克，有法務部調查局鑑定通知書影本
    一份附卷足憑）、安非他命一包（含袋重○˙六公克）、塑膠空袋二包、注射針
    筒二支、藥鏟一支、玻璃球一只扣案足佐，並有台中縣衛生局檢驗尿水報告書影
    本、濫用藥物尿液檢驗報告影本、台灣台中地方法院檢察署八十八年度毒偵字第
    二三二一號不起訴處分書、本院八十九年度毒聲字第四五一七號裁定、台灣台中
    看守所八十九年八月八日八九中所正總字第一一０九號函送之有無繼續施用毒品
    傾向證明書等各一份等在卷可稽，被告之犯行堪予認定。
二、核被告所為，係犯毒品危害防制條例第十條第一項之施用第一級毒品罪及同條例
    第二項之施用第二級毒品罪。被告施用第一級毒品前後及施用第二級毒品前後持
    有毒品之低度行為，應分別為其施用毒品之高度行為所吸收，均不另論罪。被告
    先後多次施用第一級及第二級毒品之行為，均時間密接，犯罪構成要件相同，顯
    係基於概括之犯意反覆為之，為連續犯，均分別以一罪論，並依法加重其刑。被
    告所犯前開二罪，犯意各別，構成要件不同，應分論併罰。公訴人雖未就被告自
    八十九年四月間起至同年七月中旬止，連續施用第一級毒品海洛因之犯行，及自
    八十八年十二月底起至八十九年七月中旬止，連續施用第二級毒品安非他命之犯
    行，予以起訴，惟該部分與已起訴之施用第一級毒品、施用第二級毒品犯行，分
    別具有連續犯之裁判上一罪關係，均為起訴效力所及，本院自得併予審理，附此
    敘明。爰審酌被告前有施用毒品紀錄，竟再施用不輟，不知悔悟，惟念及施用毒
    品係屬戕害自我身心之行為，及被告於本院審理時坦承犯行等一切情狀，分別量
    處如主文所示之刑，並定其應執行之刑。扣案之毒品海洛因二包（合計淨重○˙
    二二公克，包裝重○˙五一公克）及安非他命一包（含袋重○˙六公克），均係
    查獲之毒品，不問屬於犯人與否，應依毒品危害防制條例第十八條第一項前段規
    定宣告沒收銷燬之。扣案之塑膠空袋二包、注射針筒二支、藥鏟一支等物，係被
    告所有供施用海洛因所用之物，玻璃球一只則係被告所有供施用安非他命所用之
    物，均非屬專供施用毒品之器具，業經被告供述在卷，該等物品併依刑法第三十
    八條第一項第二款之規定諭知沒收之。
據上論斷，應依刑事訴訟法第二百九十九條第一項前段，毒品危害防制條例第十條第
一項、第二項、第十八條第一項前段、第二十條第三項前段，刑法第十一條前段、第
五十六條、第五十一條第五款、第三十八條第一項第二款，判決如主文。
中      華      民      國    八十九    年      九      月    二十七    日
                                    台灣台中地方法院刑事第六庭
                                        法  官  張  靜  琪
右正本證明與原本無異。
如不服本判決，應於送達後十日內向本院提出上訴狀(須附繕本)，上訴於台灣高等法
院台中分院。
                                        書記官
中      華      民      國    八十九    年      九      月    二十七    日
附錄論罪科刑法條
毒品危害防制條例
第十條第一項：施用第一級毒品者，處六月以上五年以下有期徒刑。
第十條第二項：施用第二級毒品者，處三年以下有期徒刑。


司法院資訊處製作；財團法人民間司法改革基金會備份。
